【裁判字號】    92,交抗,274
【裁判日期】    920408
【裁判案由】    聲明異議
【裁判全文】
臺灣高等法院臺中分院刑事裁定                    九十二年度交抗字第二七四號
    抗  告  人
    即受處分人  甲○○
右抗告人，因違反道路交通管理處罰條例案件，不服臺灣彰化地方法院中華民國九十
二年三月四日裁定（九十一年度交聲字第四三一號）提起抗告，本院裁定如左：
    主  文
抗告駁回。
    理  由
一、本件聲明異議意旨及抗告意旨略以：裁決書所指抗告人即受處分人甲○○，於民
    國九十一年八月三十日十六時十九分許，駕駛車牌號碼ＰＴ－００三八號自用小
    客車，行經新竹市臺六十八線四點八公里處，有行車超速十六公里之違規情節，
    然此顯係測速儀器失真誤差所致，應提供該儀器平時使用校正紀錄卡，及提出經
    由國家實驗室量測中心核發之證明文件，用以確定該儀器係在正常維護下之使用
    云云。且本件抗告人因先父亡逝，待後事辦妥再補抗告理由云云。
二、按汽車駕駛人，行車速度，超過規定之最高時速，處新台幣（下同）一千二百元
    以上二千四百元以下罰鍰，道路交通管理處罰條例第四十條第一項定有明文。又
    汽車駕駛人有道路交通管理處罰條例第四十條第一項情形者，除依原條款處罰鍰
    外，並予記違規點數一點，同條例第六十三條第一項第一款亦規定甚明。
三、本院經查，本件抗告人於前揭時地行車時速高達九十六公里，超逾當地所定八十
    公里時速限制，超速十六公里之交通違規等情，有舉發違反道路交通管理事件通
    知單一份、違規照片一張附卷可稽。又設置於臺六八線四點八公里處路段之雷達
    測速器，確係經由經濟部標準檢驗局檢定合格，檢定日期為九十年五月四日，有
    效期限至九十一年五月，同年十月三十日檢定，有效期限至九十二年十月，亦經
    新竹市警察局於九十二年一月二十一日以竹市警交字第０九二００００六００號
    函文檢附之雷達測速儀檢定合格證書二份附卷足參，則該部測速照相儀器經由國
    內具有公信力之官方檢驗機構檢定合格，現仍在有效期間內，所測得抗告人超速
    違規之事實及數據，自己具備相當可信度，堪可作為本件交通違規事件裁決之重
    要依憑，抗告人空言質疑測速儀器發生誤差云云，自難採取。況且，經原審調取
    抗告人歷次聲明交通異議事件之前案紀錄，發現抗告人遭舉發之違規事由均為駕
    車超速，違規地點遍及雲林、台南、國道一號公路、省道台一線等地，且其皆一
    再以測速儀器誤差理由提出異議，均經法院予以駁回，此有原審九十年度交聲字
    第一六三號、二一八號、九十一年度交聲字第九九、一四二、一七二號、本院九
    十一年度交抗字第四四號、第一四九號、第八三九號交通事件裁定書暨抗告人之
    前科表在卷可按，足見抗告人長期以來超速駕車成習，從未因遭警取締舉發而有
    所收斂，且其一旦接獲交通違規罰單，則以其慣用之測速照相儀器失準事由提出
    異議，冀圖逃避應負之行政處罰，抗告人僥倖心態至無足取，原審因認不容其憑
    藉空泛無據之質疑，即推翻前揭交通監理機關基於確實科學證據所作成之違規事
    實認定，從而，抗告人確有違反道路交通管理處罰條例第四十條第一項之超速違
    規事實，已甚灼然，洵堪認定。遂認原處分機關交通部公路總局台中區監理所彰
    化監理站裁處受處分人罰鍰一千七百元，並記違規點數一點，應無不當，而駁回
    抗告人之本件異議。經核尚無不合，抗告人提起抗告，雖以前詞，未提出抗告理
    由，然上開違規情事，至為灼然，況依抗告人前科表所載，抗告人確有多次超速
    違規情事，是本件抗告，猶執陳詞指摘原裁定不當，難認有理由，應予駁回。
據上論斷，應依道路交通案件處理辦法第二十六條，刑事訴訟法第四百十二條，裁定
如主文。
中        華        民        國  九 十 二  年     四     月    八      日
                                  臺灣高等法院臺中分院刑事第二庭
                                        審判長法  官  羅  禮  政
                                              法  官  陳  欣  安
                                              法  官  蔡  聰  明
右正本證明與原本無異。
不得抗告。
                                              書記官  郭  振  祥
中        華        民        國  九 十 二  年     四     月    八      日
                                                                        Ｋ


司法院資訊處製作；財團法人民間司法改革基金會備份。
